---
title: "Presentacion_ProyectoFinal"
author: "PunkerGhoul"
date: "30/10/2021"
output:
  pdf_document: default
  html_document: default
  word_document: default
editor_options:
  markdown:
    wrap: 72
---

# MINTIC 2022 - Análisis

## Preparación

```{r setup, include=FALSE}
knitr::opts_chunk$set(echo = TRUE)
```

```{r}
rm(list=ls())
```

## Librerías

```{r}
library(moments)
```

## Funciones que se usarán para los procedimientos

### Medidas de tendencia central

```{r}
suma = function(x, y) {
  return(x + y)
}
getmode <- function(v) {
  uniqv <- unique(v)
  uniqv[which.max(tabulate(match(v, uniqv)))]
}
normalize <- function(x) {
  return((x - min(x)) / (max(x) - min(x)))
}
znormalizar <- function(x) {
  return((x - mean(x)) / sd(x))
}
mgeometrica <- function(x) {
  n = length(x)
  producto = prod(x)
  return(producto ** (1 / n))
}

mponderada <- function(x, f) {
  if(length(x) == length(f)) {
    if(sum(f) == 1) return(x%*%f)
    else return("El vector de probabilidad debe sumar 1.0")
  }
  return("Los vectores deben tener el mismo tamaño")
}
marmonica <- function(x) {
  #También se puede usar 1/mean(1/x)
  n = length(x)
  sumarecip = sum(1 / x)
  return(n / sumarecip)
}
```

### Medidas de variación

```{r}
rango <- function(v) {
  return(max(mydata.filtered.estrato) - min(mydata.filtered.estrato))
}
```

### Estadística descriptiva

```{r}
estdescript = function(dataset) {
  print(paste("Media Aritmética:", mean(dataset)))
  print(paste("Mediana:", median(dataset)))
  print(paste("Moda:", getmode(dataset)))
  print(paste("Media Geométrica:", mgeometrica(dataset)))
  print(paste("Media Armónica:", marmonica(dataset)))
  print(paste("Rango:", rango(dataset)))
  print(paste("Rango Intercuartílico:", IQR(dataset)))
  print(paste("Varianza:", var(dataset)))
  print(paste("Desviación Estándar:", sd(dataset)))
  print(paste("Coeficiente de Asimetría:", skewness(dataset)))
  print(paste("Curtosis:", kurtosis(dataset)))
}
```

## Importar DataSet

```{r}
mydata <- read.csv2(file = "../Misi_n_TIC_2020_100_mil_programadores_CSV.csv",
                    sep = ",", encoding = "UTF-8")
#View(mydata)
names(mydata)
```

## Exploración del DataSet y gráficos

### Filtrar DataSet según requerimientos, Jóvenes de estrato bajo o medio
```{r}
mydata.filtered <- subset(mydata, (mydata$EDAD > 13 & mydata$EDAD < 29) &
                            (mydata$ESTRATO_SOCIAL < 4))
mydata.filtered.edad <- mydata.filtered$EDAD
mydata.filtered.estrato <- as.integer(mydata.filtered$ESTRATO_SOCIAL)

summary(mydata.filtered.edad, main = "Edad Aspirantes MINTIC 2022")
boxplot(mydata.filtered.edad, main = "Edad Aspirantes MINTIC 2022")

summary(mydata.filtered.estrato, main = "Estrato Aspirantes MINTIC 2022")
boxplot(mydata.filtered.estrato, main = "Estrato Aspirantes MINTIC 2022")
```

### Cálculo, gráficos y diagramas - EDAD

```{r}
perc.edad = NULL
vals.edad = table(mydata.filtered.edad)
for (i in 1:length(vals.edad)) {
  perc.edad = round(cbind(perc.edad, 100 * vals.edad[[i]] / sum(vals.edad)), 1)
}
labels.edad = paste(names(vals.edad),"AÑOS =",perc.edad,"%")
pie(vals.edad, labels = labels.edad, main = "Edad Aspirantes MINTIC 2022")
barplot(vals.edad, main = "Edad Aspirantes MINTIC 2022")
stem(mydata.filtered.edad, scale = 1, width = 20, atom = 0.01)
estdescript(mydata.filtered.edad)
print("Normalización entre el máximo y mínimo:")
xnormal.edad = normalize(mydata.filtered.edad)
print("Normalización con la Distribución Normal:")
xnormz.edad = znormalizar(mydata.filtered.edad)
```

### Cálculo, gráficos y diagramas - ESTRATO

```{r}
perc.estrato = NULL
vals.estrato = table(mydata.filtered.estrato)
for (i in 1:length(vals.estrato)) {
  perc.estrato = round(cbind(perc.estrato,
                             100 * vals.estrato[[i]] / sum(vals.estrato)), 1)
}
labels.estrato = paste("Estrato", names(vals.estrato),"=",perc.estrato,"%")
pie(vals.estrato, labels = labels.estrato,
    main = "Estrato Aspirantes MINTIC 2022")
barplot(vals.estrato, main = "Estrato Aspirantes MINTIC 2022")
stem(mydata.filtered.estrato, scale = 1, width = 20, atom = 0.01)
estdescript(mydata.filtered.estrato)
print("Normalización entre el máximo y mínimo:")
xnormal.estrato = normalize(mydata.filtered.estrato)
print("Normalización con la Distribución Normal:")
xnormz.estrato = znormalizar(mydata.filtered.estrato)
```

### Tabla de Frecuencias - EDAD

```{r}
frelativas.edad <- round(prop.table(vals.edad) * 100, 3)
fabsol.acum.edad <- cumsum(vals.edad)
frelat.acum.edad <- cumsum(frelativas.edad)
tabla.edad <- cbind(vals.edad, fabsol.acum.edad, frelativas.edad,
                    frelat.acum.edad)
colnames(tabla.edad) <- c("n","N","f","F")
tabla.edad
```

### Tabla de Frecuencias - ESTRATO

```{r}
frelativas.estrato <- round(prop.table(vals.estrato) * 100, 3)
fabsol.acum.estrato <- cumsum(vals.estrato)
frelat.acum.estrato <- cumsum(frelativas.estrato)
tabla.estrato <- cbind(vals.edad, fabsol.acum.estrato, frelativas.estrato,
                       frelat.acum.estrato)
colnames(tabla.estrato) <- c("n","N","f","F")
tabla.estrato
```